臺灣新北地方法院刑事判決
                                   110年度審訴字第1437號
公  訴  人  臺灣新北地方檢察署檢察官
被      告  林玫伶



上列被告因詐欺案件，經檢察官提起公訴（110 年度偵字第3878
1 號、第40958 號），本院判決如下：
    主  文
林玫伶共同犯三人以上共同詐欺取財罪，處有期徒刑壹年壹月；
又共同犯三人以上共同詐欺取財罪，處有期徒刑壹年叁月。應執
行有期徒刑壹年肆月。
未扣案之犯罪所得新臺幣貳仟元沒收，於全部或一部不能或不宜
執行沒收時，追徵其價額。
    事實及理由
壹、查被告林玫伶所犯均係死刑、無期徒刑、最輕本刑為3 年以
    上有期徒刑以外之罪，其於準備程序就被訴事實為全部有罪
    之陳述，經告知簡式審判程序之旨，並聽取其與檢察官之意
    見後，本院認無不得或不宜改依簡式審判程序進行之處，爰
    依刑事訴訟法第273 條之1 第1 項、第284 條之1 之規定，
    裁定進行簡式審判程序。
貳、本案犯罪事實、證據及應適用之法條，除下列事項應予補充
    外，餘均引用附件即檢察官起訴書之記載：
一、犯罪事實欄一、㈠第6 行所載之「指示林玫伶」，應予補充
    為「指示林玫伶同年月17日14時58分許」。
二、補充「被告林玫伶於111 年1 月27日本院準備程序及審理時
    之自白（參本院卷附當日各該筆錄）」為證據。　　　　
叁、審酌被告案發時仍當中壯之齡，未見有何智識程度低下或肢
    體氣力缺損之情狀，竟不思付出自身勞力或技藝，循合法正
    當之途徑獲取生活所需財物，反而參加本件詐騙集團，共同
    對告訴人邱柏維、康如毅（以下合稱本件告訴人）施用詐術
    ，分別騙取金融帳戶或金錢，造成本件告訴人之權益及財產
    受有損害，所為皆有不該，兼衡被告在本件各次犯行中所扮
    演之角色及參與犯罪之程度（係依指示出面領取帳戶包裹及
    提領款項之人），犯後終能坦承全部犯行，態度勉可，但迄
    今未能與本件告訴人達成和解或調解，以致未能對其等提出
    賠償並獲取諒解，暨被告之素行、教育程度、職業、家庭經
    濟與生活狀況，以及其犯罪之動機、目的、手段等一切情狀
    ，分別量處如主文第1 項所示之刑，並定應執行之刑，以資
    處罰。
肆、查被告擔任本件詐欺集團收取金融帳戶、贓款之角色即「收
    簿手」、「車手」，其雖有依指示收取本件告訴人受騙之帳
    戶、款項等行為，然尚無確切事證顯示其為本件各次犯行之
    主導者，衡情應無藉此取得帳戶及全部或大部分詐騙款項之
    可能，且據卷證內容所顯示本件詐欺集團分工之實況，被告
    從事前述「車手」行為（擔任「收簿手」部分未取得報酬）
    ，實際取得之報酬係按每日新臺幣（下同）2 千元計算，則
    依附件犯罪事實欄一、㈡所示之提領時間，被告提領贓款之
    過程均在同日，僅足認定其取得之報酬即犯罪所得為2 千元
    ，基於任何人不能保有犯罪所得之立法原則，自應於主文第
    2 項宣告沒收，並於全部或一部不能沒收或不宜執行沒收時
    ，追徵其價額。
伍、本判決係依刑事訴訟法第310 條之2 及第454 條所製作之簡
    化判決，依法僅需記載犯罪事實、證據名稱及應適用之法條
    ，並得以簡略方式為之，如認定之犯罪事實、證據及應適用
    之法條，與檢察官起訴書之記載相同者，得引用之，附此敘
    明。
據上論斷，應依刑事訴訟法第273 條之1 第1 項、第299 條第1
項前段、第310 條之2 、第454 條（本件依刑事判決精簡原則，
僅記載程序法條文），判決如主文。
本案經檢察官陳雅詩偵查起訴，由檢察官陳炎辰到庭執行公訴。
中　　華　　民　　國    111   年 　  3  　月 　  1  　日
                 刑事第二十四庭  法  官　李俊彥   
以上正本證明與原本無異。
如不服本判決，應於判決送達後20日內敘明上訴理由，向本院提
出上訴狀（應附繕本），上訴於臺灣高等法院。其未敘述上訴理
由者，應於上訴期間屆滿後20日內向本院補提理由書「切勿逕送
上級法院」。
                                 書記官  林慈恩
中　　華　　民　　國　  111 　年　   3    月     1    日
附錄本判決論罪之法律條文：
中華民國刑法第339 條之4
犯第339條詐欺罪而有下列情形之一者，處1 年以上7 年以下有
期徒刑，得併科1 百萬元以下罰金：
一、冒用政府機關或公務員名義犯之。
二、三人以上共同犯之。
三、以廣播電視、電子通訊、網際網路或其他媒體等傳播工具，
    對公眾散布而犯之。
前項之未遂犯罰之。
--------------------------------------------------------
附件：
臺灣新北地方檢察署檢察官起訴書
                                   110年度偵字第40958號
                                   110年度偵字第38781號 
　　被　　　告　林玫伶　女　57歲（民國00年00月00日生）
　　　　　　　　　　　　住新北市○○區○○街00號4樓
　　　　　　　　　　　　居新北市○○區○路○街000巷00號2
　　　　　　　　　　　　樓
　　　　　　　　　　　　國民身分證統一編號：Z000000000號
上列被告因詐欺案件，已經偵查終結，認應提起公訴，茲將犯罪
事實及證據並所犯法條分敘如下：
　　　　犯罪事實
一、林玫伶於民國110年7月間，經由臉書應徵工作時，應邀加入
    「呂昇鴻」組以實施詐術為手段之詐欺集團，擔任取簿手及
    車手等工作，每日工資新臺幣(下同)2000元。林玫伶即與「
    呂昇鴻」及其所屬之詐欺集團成員，共同意圖為自己不法所
    有，基於3人以上詐欺取財之犯意聯絡，分別為下列行為：
  ㈠詐欺集團成員先於110年7月14日，佯以代為申請貸款為由，
    要求邱柏維寄送其所申辦之中華郵政股份有限公司帳號0000
    0000000000號帳戶（下稱郵局帳戶）及玉山商業銀行帳號00
    00000000000號帳戶（下稱玉山帳戶）之金融卡、密碼、存
    摺封面影本及證件之正反面影本，以店到店之方式，寄送至
    其指定之便利商店，嗣詐欺集團成員指示林玫伶前往址設新
    北市○○區○○路0段00號統一便利商店（下稱便利商店）領取
    上開等物之包裹，隨即交付給詐欺集團成員。
  ㈡詐欺集團成員於110年7月16日，佯以網路購物設定錯誤為由
    ，要求康如毅匯款，其因陷於錯誤遂於同日16時17分許、20
    分許，匯款至施麗月所申辦之兆豐銀行帳號00000000000號
    （下稱兆豐帳戶，施麗月涉犯幫助詐欺之部分，另由承辦員
    警另案偵辦）總計9萬9970元，嗣林玫伶依照詐欺集團成員
    之指示，持兆豐帳戶之提款卡提領上開款項交付給詐欺集團
    成員。
二、案經邱柏維、康如毅分別訴由新北市政府警察局三重分局、
    土城分局報告偵辦。
　　　　證據並所犯法條
一、證據清單及待證事實：
編號 證據名稱 待證事實 1 被告林玫伶之供述 訊據被告坦承上開犯罪事實。 2 證人即告訴人邱柏維之指證 佐以證明犯罪事實一㈠之犯罪事實。 3 證人即告訴人康如毅之指證 佐以證明犯罪事實一㈡之犯罪事實。  4 告訴人邱柏維提供之通訊軟體LINE對話內容、便利商店之店內及附近之監視錄影畫面、郵局及玉山帳戶之存摺封面影本 佐以證明犯罪事實一㈠之犯罪事實。 5 卷附之監視錄影畫面、兆豐帳戶之開戶資料及交易明細等 佐以證明犯罪事實一㈡之犯罪事實。 
二、核被告林玫伶所為，係犯刑法第339條之4第1項第2款之三人
    以上共同詐欺取財罪嫌。被告與「呂昇鴻」及其所屬之詐欺
    集團成員，就上揭犯行有犯意聯絡與行為分擔，請依共同正
    犯論處。被告所犯各犯行間，犯意各別，行為互殊，應分論
    併罰。
三、依刑事訴訟法第251條第1項提起公訴。
　　此　致
臺灣新北地方法院
中　　華　　民　　國　 110　　年　　11　　月　　24　　日
　　　　　　　　　　　　　　檢察官　陳雅詩